# 是按评估值入账，还是按评估值折旧后的净值入账？

提问人：cqq0516 时间：2016-02-25 10:36:18
甲公司以部分在用厂房和设备投资到乙公司，该部分资产 2015 年 2 月 28 日评估值 10 亿元， 2016 年 2 月 28 日乙公司接收入账。请问2016 年 2 月 28 日乙公司是按评估值入账，还是按评估值折旧后的净值入账？

回答人：chenyiwei
对乙公司而言，其接收这些资产并入账，属于对资产的初始确认，应直接以该日的公允价值或账面价值（根据是否构成同一控制下合并而定）作为这些资产的成本。因为折旧属于后续计量范畴，因此初始确认时不应出现“累计折旧”。

提问人：cqq0516 时间：2016-02-29 15:19:23
假如双方约定，评估日后的资产损益由乙公司承担。乙公司入账日的会计处理如下： 借记：固定资产（=评估日评估值-以评估值为原值模拟计提的折旧=乙公司入账日公允价值），借记：营业外支出（以评估值为原值模拟计提的折旧），贷记：实收资本（按约定的投资额=评估日评估值）。 可否？存在什么问题？

回答人：chenyiwei
如果直接按基准日评估值作价增加实收资本，则只要在评估报告有效期内，也可以接受直接按评估值（不扣除过渡期折旧）计量。如果要按扣除过渡期折旧后的金额计量的，则差额应借记资本公积。

提问人：cqq0516 时间：2016-03-03 08:47:15
@chenyiwei，陈老师：如果直接按基准日评估值作价增加实收资本，则只要在评估报告有效期内，也可以接受直接按评估值（不扣除过渡期折旧）计量。如果要按扣除过渡期折旧后的金额计量的，则差额应借记资本公积。 问题：借记资本公积，资本公积可以出现借方余额吗？比如借记前资本公积（其他资本公积）是贷方余额 1000 万元，本次资本公积借方发生额 1500 万元，会计处理后资本公积（其他资本公积）借方余额 500 万元，可否？

回答人：chenyiwei
其实资本公积有负数余额很正常。如果觉得不好理解，可以将不够冲减的部分依次冲减盈余公积和未分配利润。